臺灣高等法院刑事判決　　　　　　　　　　　　　九十三年度上易字第一九二二號
　　上　訴　人　臺灣宜蘭地方法院檢察署檢察官
　　被　　　告　乙○○
右上訴人因被告毒品危害防制條例案件，不服臺灣宜蘭地方法院九十三年度易字第三
三九號，中華民國九十三年九月三十日第一審判決（起訴案號：臺灣宜蘭地方法院檢
察署九十三年度毒偵字第一五號，移送併辦案號：九十三年度毒偵字第五一八號九十
三年度毒偵字第九一二號），提起上訴，本院判決如左：
    主  文
原判決撤銷。
乙○○連續施用第二級毒品，累犯，處有期徒刑拾月。扣案之第二級毒品安非他命壹
小包（毛重零點參公克）、安非他命壹小包（毛重壹點貳公克）、安非他命貳小包（
毛重零點捌公克），沒收銷燬之；另扣案用以放置前開安非他命之包裝袋壹只、壹只
、貳只，及安非他命吸食器壹個，均沒收。
      事  實
一、乙○○前曾因施用第二級毒品案件，經臺灣宜蘭地方法院於民國（下同）八十八
    年二月十四日以八十八年度毒聲字第三０號裁定送觀察、勒戒後，認無繼續施用
    毒品之傾向，由該署檢察官八十九年一月十二日以八十八年度偵緝字第二一０號
    不起訴處分書為不起訴處分確定。又因毒品危害防制條例案件，經臺灣宜蘭地方
    法院宜蘭簡易庭於八十九年七月十日以八十九年度宜簡字第一二三號判處有期徒
    刑六月確定；再因施用第二級毒品案件，經本院於九十年五月二十三日以九十年
    度上易字第七六二號判處有期徒刑九月確定；先後二罪接續執行，而於九十二年
    三月三日執行完畢。
二、乙○○仍不知悛悔，明知安非他命係毒品危害防制條例第二條第二項第二款所定
    之第二級毒品，不得任意持有或施用，仍基於施用第二級毒品安非他命之概括犯
    意，自九十二年十二月底某日起至九十三年九月六日上午某時止，連續在宜蘭縣
    頭城鎮○○路三一號住處，以鋁箔紙燒烤施用第二級毒品安非他命多次（鋁箔紙
    則於使用後均已丟棄滅失）。嗣先後於：(一)九十三年一月十日十八時三十分許，
    在宜蘭縣頭城鎮烏石港內遇見警方，因將其持有第二級毒品安非他命一小包（毛
    重零點三公克）丟棄地上為警扣得；經帶至警局詢問，於同日十九時九分許警詢
    中採尿送驗發現有安非他命之陽性反應，而為警查獲。(二)於九十三年六月十一日
    十四時許，在宜蘭縣頭城鎮○○路三一號住處門口，為警查發現乙○○與林世通
    二人正施用第二級毒品安非他命（林世通部分另由檢察官偵查處理），並在該址
    客廳內扣得第二級毒品安非他命一小包（毛重一點二公克）及乙○○所有供施用
    第二級毒品安非他命所用之吸食器一個；經帶至警局詢問，於同日十五時五分許
    警詢中採尿送驗發現有安非他命之陽性反應，而為警查獲。(三)於九十三年九月六
    日十四時許，經宜蘭縣警察局礁溪分局警員持臺灣宜蘭地方法院法官簽發之九十
    三年度訴字第三六一號案拘票，至宜蘭縣頭城鎮○○路三一號乙○○住處拘提乙
    ○○，在該址屋內扣得第二級毒品安非他命二小包（毛重０點八公克）；經帶至
    警局詢問，於同日十五時十三分許警詢中採尿送驗發現有安非他命之陽性反應，
    而為警查獲。
三、案經宜蘭縣警察局礁溪分局報告臺灣宜蘭地方法院檢察署檢察官偵查起訴。
      理  由
一、訊據被告乙○○在本院審理中，對於前揭事實已坦承不諱。復查：
  (一)被告先後於九十三年一月十日十九時九分許、九十三年六月十一日十五時五分許
    、九十三年九月六日十五時十三分許警詢中採尿送驗，分別發現有甲基安非他命
    之陽性反應，有列管毒品人口尿液檢體採集送驗紀錄表、慈濟大學濫用藥物檢驗
    中心九十三年一月十六日慈藥字第九三０一一六一四號函所附檢驗總表、宜蘭縣
    警察局礁溪分局偵辦毒品案件嫌疑犯尿液送驗編號姓名對照表、慈濟大學濫用藥
    物檢驗中心檢驗總表、列管毒品人口尿液檢體採集送驗紀錄表、慈濟大學濫用藥
    物檢驗中心檢驗總表一件附卷可稽（見毒偵字第一五號卷第二十八頁、第三十頁
    、第三十一頁，原審卷第四十二頁至第四十六頁）。並有第二級毒品安非他命壹
    小包（毛重零點參公克）、壹小包（毛重壹點貳公克）、貳小包（毛重零點捌公
    克），及被告所有供施用安非他命之吸食器壹個扣案為證；是被告之自白與事實
    相符，其多次施用第二級毒品安非他命之事實，堪以認定。
  (二)被告前曾因施用第二級毒品案件，經臺灣宜蘭地方法院於八十八年二月十四日以
    八十八年度毒聲字第三０號裁定送觀察、勒戒後，認無繼續施用毒品之傾向，由
    該署檢察官八十九年一月十二日以八十八年度偵緝字第二一０號不起訴處分書為
    不起訴處分確定，有臺灣宜蘭地方法院檢察署八十八年度偵緝字第二一０號不起
    訴處分書在卷可查（見毒偵字第一五號卷第四十頁）。再查，被告曾因毒品危害
    防制條例案件，經臺灣宜蘭地方法院宜蘭簡易庭於八十九年七月十日以八十九年
    度宜簡字第一二三號判處有期徒刑六月確定；再因施用第二級毒品案件，經本院
    於九十年五月二十三日以九十年度上易字第七六二號判處有期徒刑九月確定；先
    後二罪接續執行，而於九十二年三月三日執行完畢，有本院被告全國前案紀錄表
    在卷可考。被告因施用第二級毒品案件，分別經不起訴處分及判處徒刑後，五年
    內四犯毒品危害防制條例第十條第二項之罪，依毒品危害防制條例第二十三條第
    二項前段規定，應予依法論科。
  (三)本案事證巳臻明確，被告犯行洵堪認定。
二、核被告乙○○所為，係犯毒品危害防制條例第十條第二項之施用第二級毒品罪。
    被告持有第二級毒品安非他命，意在供己施用，其持有安非他命之低度行為皆應
    為施用之高度行為吸收，不另論罪。又被告先後多次施用第二級毒品安非他命之
    行為，其時間緊接，所犯又為構成要件相同之罪名，顯係基於概括犯意為之，應
    依連續犯規定以一罪論，並依刑法第五十六條之規定加重其刑。又，公訴人起訴
    之事實僅敘及被告自九十二年十二月底某日起至九十三年六月十一日下午二時止
    施用第二級毒品安非他命之犯行；惟因被告其餘前述之施用第二級毒品安非他命
    犯行，核與公訴人起訴被告施用第二級毒品安非他命之事實具有連續犯之關係，
    屬裁判上之一罪，故應為起訴效力所及，本院自得併予審判。再查，被告曾因毒
    品危害防制條例案件，經臺灣宜蘭地方法院宜蘭簡易庭於八十九年七月十日以八
    十九年度宜簡字第一二三號判處有期徒刑六月確定；再因施用第二級毒品案件，
    經本院於九十年五月二十三日以九十年度上易字第七六二號判處有期徒刑九月確
    定；先後二罪接續執行，而於九十二年三月三日執行完畢，有本院被告全國前案
    紀錄表在卷可憑，其於五年以內再犯本件有期徒刑以上之罪，為累犯，應依刑法
    第四十七條規定，遞予加重其刑。
三、原審判決據以論罪科刑，固非無見。惟查：(一)原審判決犯罪事實欄，對於被告先
    後多次施用第二級毒品安非他命之犯行，是否係基於同一施用第二級毒品安非他
    命之概括犯意，並未作明確認定，尚有未洽。(二)宜蘭縣警察局礁溪分局警員持臺
    灣宜蘭地方法院法官簽發之九十三年度訴字第三六一號案拘票，於九十三年九月
    六日十四時許，至宜蘭縣頭城鎮○○路三一號乙○○住處拘提乙○○，在該址屋
    內曾扣得第二級毒品安非他命二小包，原審未併予沒收銷燬之，亦有未當。公訴
    人之上訴意旨以：「被告又於九十三年九月二日或三日，在宜蘭縣頭城鎮○○里
    ○○路三十一號住處非法施用第二級毒品安非他命，經宜蘭縣警察局礁溪分局查
    獲，函送本署偵辦（九十三年度毒偵字第九一二號）」，原判決未及併予審酌云
    云，指摘原判決不當，雖無理由（另詳如後述）；然原判決既有前述之可議，仍
    屬無可維持，應由本院將原判決撤銷改判。爰審酌被告施用第二級毒品雖屬自戕
    行為，然其前已曾因施用毒品經裁定送觀察、勒戒，仍未能戒斷惡習而再為本件
    犯行，及其犯罪之手段，施用毒品之期間，暨犯罪後已坦承犯行之態度等一切情
    狀，量處如主文所示之刑。扣案之安非他命壹小包（毛重零點參公克）、安非他
    命壹小包（毛重壹點貳公克）、安非他命貳小包（毛重零點捌公克），係屬查獲
    之第二級毒品，應依毒品危害防制條例第十八條第一項前段規定沒收銷燬之。另
    扣案用以放置前開安非他命之包裝袋壹只、壹只、貳只，及安非他命吸食器壹個
    ，係供被告分裝安非他命、施用安非他命所用之物，且為其所有，業據被告供承
    在卷，應併依刑法第三十八條第一項第二款宣告沒收。
四、臺灣宜蘭地方法院檢察署九十三年十月二十日甲○玲紀和字第一一一八四號函移
    三年九月二日或三日，在宜蘭縣頭城鎮○○里○○路三十一號住處非法施用第二
    級毒品安非他命，經宜蘭縣警察局礁溪分局查獲」之犯罪事實，業據原審判決在
    犯罪事實欄予以記載，並併予審判，附此敘明。
據上論斷，應依刑事訴訟法第三百六十九條第一項前段、第三百六十四條、第二百九
十九條第一項前段，毒品危害防制條例第十條第二項、第十八條第一項，刑法第十一
條前段、第五十六條、第四十七條、第三十八條第一項第二款，判決如主文。
本案經檢察官田炳麟到庭執行職務。
中　　　華　　　民　　　國　　九十三　　年　　 十二 　　月　　 十六 　　日
                              臺灣高等法院刑事第十二庭
                                  審判長法  官  劉  景  星
                                        法  官  陳  志  洋
                                        法  官  陳  博  志
右正本證明與原本無異。
不得上訴。
                                        書記官  陳  嘉  文
中　　　華　　　民　　　國　　九十三　　年　　 十二 　　月　　 十七 　　日
附錄：本案論罪科刑法條全文
毒品危害防制條例第十條
施用第一級毒品者，處六月以上五年以下有期徒刑。
施用第二級毒品者，處三年以下有期徒刑。
